# 关联方内部交易，涉及减值的，怎么处理

提问人：1994lyh 时间：2018-07-05 07:19:50
题目是这样的，A公司持有B公司股份 40 ％，能够施加重大影响。A将自己一匹成本 1600 万的存货，以 1000 元买给关联方B公司，这批存货市场公允价是 1200 。年底B公司实现净利润 2000 万，A公司到底要确认多少投资收益啊 答案是 880 ，我不知道怎么算的 能有没有人能解答一下

回答人：chenyiwei
=2000*40%-(1000-1200)*40%。因为内部交易损益-600（1000-1600）中的-400（1600-1200）是减值损失，所以不抵销；剩下的-200是内部交易差额引起，所以抵销。